【裁判字號】    89,重訴,157
【裁判日期】    890628
【裁判案由】    讓與提存物受取權
【裁判全文】
臺灣桃園地方法院民事判決  八十九年度重訴字第一五七號
    原      告  甲○○
    訴訟代理人  李在琦
    被      告  楊天灝即祭?
    訴訟代理人  乙○○
右當事人間讓與提存物受取權事件，本院判決如左：
    主    文
被告楊天灝即祭祀公業楊繼昌公完竹派之管理人應將其以所有權人名義登記之座落台
北市○○區○○段四小段第九十四之三地號，建地面積為一千二百三十一平方公尺；
及同小段第一百四十二之一地號，建地面積為九二九平方公尺中；各六十分之一之應
有部分，因台北市政府徵收而得向台灣台北地方法院提存所受取之由提存人台北市政
府地政處提存之土地徵收補償費及加成費共計新台幣柒佰玖拾伍萬貳仟柒佰貳拾陸元
之受取權讓與原告。
訴訟費用由被告負擔。
    事    實
一、原告方面：
  （一）聲明：如主文第一項所示。
  （二）陳述：緣台灣台北地方法院於民國七十七年五月三十一日曾以七十七年重訴
        字第六十七號民事判決，判令被告應將座落台北市松山區（現改為信義區○
        ○○段四小段第九四地號面積零點二八九公頃，與同地段第一四二地號面積
        零點一七八一地公頃，及同地號面積零點零零九五公頃土地之所所有權移轉
        於原告，並已確定在案。原告旋即持上開判決單獨向台北市松山區地政事務
        所申請為所有權移轉之登記，不料被該所駁回，以致系爭土地現仍登記為被
        告名義。嗣其中第九四及第一四二地號兩筆土地被台北市政府主動分割為第
        九四、九四之三、一四二、一四二之一等地號共四筆土地，其中第九四之三
        、一四二之一地號兩筆土地被台北市政府徵收作為興建捷運工程之公共用地
        ，公告徵收後，依法已無從辦理土地所有權移轉登記，唯有請求被告應將得
        向政府領受現提存於法院之系爭土地徵收補償費及加成費共七百九十五萬二
        千七百二十六元受取權轉讓予原告。
  （三）證據：提出台灣台北地方法院七十七年度重訴字第六十七號判決及確定證明
        書影本一份、台北市政府地政處八十四年北市地四字第四四０四一二二八號
        函影本一份、台灣台北地方法院提存所八十三年度存字第七三三號提存書影
        本一份。
二、被告方面：
   （一）聲明：同意原告之請求。
   （二）陳述：願意將補償金受取權讓與原告。
    理    由
一、按當事人於言詞辯論時為訴訟標的之認諾者，應本於其認諾為該當事人敗訴之判
    決，民事訴訟法第三百八十四條定有明文。
二、原告主張之事實，已據其提出與所述相符之台灣台北地方法院七十七年度重訴字
    第六十七號判決及確定證明書影本一份、台北市政府地政處八十四年北市地四字
    第四四０四一二二八號函影本一份、台灣台北地方法院提存所八十三年度存字第
    七三三號提存書影本一份為證，原告之主張為可採信。被告於言詞辯論時，為訴
    訟標的之認諾，依首揭規定，自應本於其認諾為被告敗訴之判決。從而，原告據
    以提起本訴，請求如主文第一項所示，即無不合，應予准許。
三、據上論結，原告之訴為有理由，依民事訴訟法第三百八十四條、第七十八條判決
    如主文。
中      華      民      國    八十九    年      六      月    二十八  日
                                        臺灣桃園地方法院民事第一庭
~B法      官  邱育佩
右為正本係照原本作成
如對本判決上訴須於判決送達後廿日內向本院提出上訴狀
中      華      民      國    八十九    年      六      月    二十八  日
~B書  記  官  羅英梅


司法院資訊處製作；財團法人民間司法改革基金會備份。
